

Carlos Sotomayor

Desarrollador Full Stack

Contacto

ivansotomayor9@gmail.com

(+52 662-288-4028

in Carlos Iván Sotomayor Samaniego

Educación

2021 - Actualidad

Ingeniería en Sistemas Computacionales

TECNM Campus Hermosillo

2019 - 2021

Ingeniería Aeronáutica

TECNM Campus Hermosillo

Completados 104 créditos

Habilidades

Programador de piloto automático para UAS.

Administración de bases de datos.

Manejo de JS, CSS y HTML.

Dominio de la suite de Office

Idiomas

Español

Nativo

Inglés

Avanzado

Perfil

Estudiante de Ingeniería en Sistemas Computacionales con afinidad hacia la electrónica y la aeronáutica. Lider de programación de vuelo y desarrollador de ingeniería de una aeronave no tripulada.

Cuento con experiencia en back end siendo analista, diseñador y programador de un sistema de control de ventas de una PYME.

Experiencia Profesional

2020 - Presente

Coordinador de eventos audiovisuales en COMAVIIN.

- Encargado de los problemas técnicos y de sonido que se presentaban en las asambleas que invocaba el Colegio de Maestros en Valuación Inmobiliaria e Industrial y de Negocios debido a su necesidad de continuar reuniéndose en modalidad virtual como consecuencia de las normas de sanidad y distancia que se establecieron durante un periodo de pandemia.
- Actualmente coordino los eventos audiovisuales. así como la logística que el colegio invoca para sus asambleas en modalidad híbrida.

2021 - 2022

Desarrollador de sistema de control de ventas en Sonia Arte y Costura.

- Encargado de elaborar la especificación de requisitos del software.
- Diseñé las interfaces gráficas por las que el usuario navega.
- Programé el log in para los usuarios utilizando una base de datos en SQL.
- Analicé el modelo de ventas del cliente para proponer un modelo automatizado para eficientar el proceso.

Logros

2020

2023	Diseño de aeronave no tripulada para SAE Aerodesign en Querétaro, México.
2022	Tercer lugar en el diseño de un UAS VTOL en la New Flying Competition 2022 con sede en Hamburgo, Alemania.
2021	Traductor Inglés-Español para la escudería Element en la Final Mundial del Desafío STEM F1 in School con sede en Reino Unido.

Fundador de club de drones.